臺灣苗栗地方法院民事小額判決
110年度苗小字第682號
原      告  NGUYEN THI DAT（阮氏達）


訴訟代理人  徐一夫律師（法扶律師）
被      告  邱文魁  

上列當事人間請求履行協議事件，本院於民國110年10月26日言
詞辯論終結，判決如下：
    主  文
被告應給付原告新臺幣90,000元，及其中45,000元，自民國110
年1月1日起至清償日止；暨其中新臺幣45,000元，自110年1月16
日起至清償日止，均按週年利率5%計算之利息。
原告其餘之訴駁回。
訴訟費用新臺幣1,000元由被告負擔。
本判決第1項得假執行。
　　理由要領
一、按給付有確定期限者，債務人自期限屆滿時起，負遲延責任
    ；遲延之債務，以支付金錢為標的者，債權人得請求依法定
    利率計算之遲延利息，民法第229條第1項、第233條第1項前
    段分別定有明文。又應付利息之債務，其利率未經約定，亦
    無法律可據者，週年利率為百分之5，亦為同法第203條所明
    定。經查，就被告積欠原告之仲介費用新臺幣（下同）90,0
    00元，兩造業於民國109年12月16日簽立欠款分期還款協議
    ，約定被告願以如下方式分期還款：「1.甲方（即被告）應
    於本協議簽訂後，在同年月31日償還新臺幣四萬伍元整（應
    為四萬伍仟元之誤）。2.另於110年1月15日之前，償還新臺
    幣四萬伍元整（應為四萬伍仟元之誤）。」（見本院卷第21
    頁），足見本件原告請求被告給付之仲介費用90,000元，均
    為有確定期限之給付，就其中45,000元部分，清償期限為10
    9年12月31日；至其餘45,000元部分，清償期限則為110年1
    月15日。是依前開規定，原告請求被告給付90,000元，及其
    中45,000元，自110年1月1日起至清償日止；暨其中45,000
    元，自110年1月16日起至清償日止，均按法定利率即週年利
    率5%計算之利息，為有理由；逾此範圍之請求，則屬無據。
二、本件無爭執事項，依民事訴訟法第436之18條第1項前段之規
    定，僅記載主文。
三、本件係就民事訴訟法第436條之8第1項適用小額程序所為被
    告敗訴之判決，依同法第436條之20規定，應依職權宣告假
    執行，並依職權確定訴訟費用額為1,000元（民事訴訟法第4
    36條之19）。又查本件原告之訴為一部有理由、一部無理由
    ，然本院審酌原告請求之敗訴部分僅為利息部分之請求，與
    原告請求勝訴部分比例相較微少，爰諭知本件訴訟費用由被
    告負擔（民事訴訟法第79條）。
中　　華　　民　　國　　110 　年　　10　　月　　29　　日
                  苗栗簡易庭  法  官  何星磊
以上正本係照原本作成。
如不服本判決，應於判決送達後20日內，以判決違背法令為理由
，向本院提出上訴狀並表明上訴理由，及須按他造當事人之人數
附繕本。如委任律師提起上訴者，應一併繳納上訴裁判費。
上訴理由應表明：
一、原判決所違背之法令及其具體內容。
二、依訴訟資料可認為原判決有違背法令之具體事實。
如未表明上訴理由者，應於上訴後20日內向本院提出上訴理由。
當事人如對本件訴訟內容有所疑義，得聲請閱卷。
                              書記官  江秋靜
中　　華　　民　　國　　110 　年　　10　　月　　29　　日